【裁判字號】    89,上訴,4174
【裁判日期】    901214
【裁判案由】    毒品危害防制條例
【裁判全文】
臺灣高等法院刑事判決                          八十九年度上訴字第四一七四號
    上  訴  人  臺灣桃園地方法院檢察署檢察官
    被      告  丙○○
    指定辯護人  義務辯護人  乙○○
右上訴人因被告違反毒品危害防制條例案件，不服臺灣桃園地方法院八十九年度訴字
第一○一號，中華民國八十九年九月七日第一審判決（起訴案號：臺灣桃園地方法院
檢察署八十八年度偵字第一七三六二號、第一八八六二號），提起上訴，本院判決如
左：
    主  文
原判決撤銷。
丙○○共同販賣第一級毒品未遂，處有期徒刑參年陸月。
扣案之海洛因柒包（驗後淨重伍點肆貳公克）、海洛因拾壹包（驗後淨重柒點玖陸公
克，但應扣除羅憲章所有重量不詳之海洛因壹小包之重量）、含有微量海洛因殘渣之
空袋貳個均沒收銷燬之；扣案分裝袋玖拾玖個、犯罪所得之財物新台幣壹仟元及未扣
案之煙盒壹個均沒收之。
被訴施用第二級毒品部分公訴不受理。
    事實
一、丙○○因家計困難，與綽號「阿寶」之不詳姓名成年男子共同基於販賣第一級毒
    品海洛因意圖之犯意聯絡，先於民國（下同）八十八年十一月十七日由「阿寶」
    交付海洛因一批（內有含微量海洛因殘渣之空袋二個、分裝袋玖拾玖個、海洛因
    十一包，該十一包海洛因與同日為警查獲屬第三人羅憲章所有之一小包重量不詳
    海洛因共同檢驗後，淨重共柒點玖陸公克，故該十一包海洛因之重量應扣除羅憲
    章所有重量不詳之海洛因壹小包之重量）予丙○○，而共同在桃園縣八德市○○
    街五四之一號二樓內持有第一級毒品海洛因，嗣於八十八年十一月十七日二十二
    時二十分許，在上址為警查獲，並扣得上開海洛因十一包、含微量海洛因殘渣之
    空袋二個，及意圖供販賣海洛因用之分裝袋九十九個。又丙○○因「阿國」之不
    詳姓名成年朋友交付後，與「阿國」共同意圖販賣營利而持有第一級毒品海洛因
    海洛因七包（驗後淨重五點四二公克），夥同綽號「阿建」之不詳姓名成年男子
    一名，共同基於營利意圖之犯意聯絡，於八十八年十二月九日晚上十時五十分許
    ，因同日晚上十時許業經警方逮捕要求提供毒品來源之丁○○以0000000
    000行動電話聯絡丙○○，佯向丙○○要約購買第一級毒品海洛因，丙○○同
    意後，乃由丙○○與丁○○（施用毒品部分另由檢察官處理）約定販賣新台幣（
    下同）一千元份量之海洛因及交貨地點即桃園市○○○街八十八號（起訴書誤為
    一八八號）前，至翌日（十日）凌晨零時三十分許，在桃園市○○○街八十八號
    前，丙○○基於販賣第一級毒品之犯意而收受丁○○基於移轉所有權之意思而交
    付之一千元價金，再由「阿建」交付以煙盒裝之海洛因一包予不具買受該毒品意
    思之丁○○後，丙○○為警當場逮捕，「阿建」則逃逸，惟連同該一包海洛因及
    警方於丙○○皮包內查獲，共扣得其所有海洛因七包（驗後淨重五點四二公克）
    及價金一千元。
二、案經桃園縣警察局桃園分局報告臺灣桃園地方法院檢察署檢察官偵查起訴。
    理  由
壹、有罪部分：
一、被告持有海洛因之事實堪予認定，但查無積極証據足以証明被告取得海洛因之初
    ，即基於營利之意圖而販人，亦查無積極証據証明被告有販賣海洛因毒品予第三
    人甲○○或於八十八年十二月十日凌晨零時三十分外，另有販賣海洛因與丁○○
    之事實，依卷內各項事証，僅足証明被告係持有毒品海洛因後始起意販賣而基於
    販賣營利之意思持有上開扣案之海洛因，並於八十八年十二月十日凌晨零時三十
    分許販賣一千元一小包海洛因予丁○○未遂，茲詳述理由如下：
  (一)右揭被告丙○○因家境困難，基於販賣營利之意圖而持有「阿寶」或「阿國」交
    付之第一級毒品海洛因之事實，及於八十八年十二月十日凌晨零時三十分許在上
    址販賣一千元之海洛因一包與丁○○未遂等事實，業據被告迭於警訊、偵查及本
    院調查中供承不諱（參見第一八六六二號偵查卷第四頁反面、第三九頁，第一七
    三六二號卷第五十二反面、五十三頁正面，本院卷第一二八頁），核與証人羅憲
    章、徐曉雯於警訊中供述八十八年十一月十七日晚上十一時三十分許，為警查獲
    之海洛因確屬被告所有等語相符（參見八十八年偵字第一七三六二號卷第八頁、
    第十三頁正面），並有扣案海洛因十一包、含有微量海洛因殘渣之空袋二個、分
    裝袋九十九個扣案可佐；被告所供販賣一小包海洛因予丁○○未遂之事實，則與
    證人丁○○於警訊、本院九十年十一月十九日調查中指證之情節相符（參見同上
    一八六六二號偵查卷第八頁反面、本院卷第一二八頁），並有查獲當時被告所有
    之海洛因七包及價金一千元扣案可稽（煙盒一個未扣案）。上開八十八年十一月
    十七日查獲之海洛因十一包、含微量海洛因殘渣之空袋二個及分裝袋九十九個，
    經送請鑑定結果，確係第一級毒品海洛因，該十一包海洛因與同日為警查獲屬第
    三人羅憲章所有之一小包重量不詳海洛因共同檢驗後，淨重共七點九六公克，故
    該十一包海洛因之重量應扣除羅憲章所有重量不詳之海洛因一小包之重量；另該
    殘渣袋上確有海洛因殘留，亦經法務部調查局鑑定無訛，以上均有該局八十八年
    十二月七日八八（陸）字第八八一七六八四三號鑑定通知書、八十九年四月二十
    七日（八九）陸（一）字第八九○二四四二九號鑑定通知書各一紙在卷可考（參
    見第一七三六二號偵查卷第四五頁，原審卷第四九頁）；又八十八年十二月十日
    為警查獲之七包毒品，經送法調查局鑑定，亦確屬海洛因成份，驗後淨重五點四
    二公克，此有該局八十九年一月六日（八九）陸字第八九一三一五八三號鑑定通
    知書一紙附卷（參見原審卷第十一頁）可憑。
  (二)按一般民眾普遍認知海洛因之非法交易，政府一向查禁森嚴，且重罰不寬貸，衡
    諸常情，倘非有利可圖，絕無平白甘冒被嚴查重罰高度風險之理，從而，舉凡其
    有償交易，除足反證其確另基於某種非圖利本意之關係外，通常尚難因無法查悉
    其販入價額作為是否高價賣出之比較，諉無營利之意思，阻販賣犯行之追訴（
    可參照最高法院八十四年四月十八日八十四年度第三次刑事庭會議決議意旨、八
    十七年度台上字第三一六四號判決關於販賣安非他命之說明理由），被告既於警
    訊及偵查中坦承上開二次查獲扣案之海洛因毒品為其持有，分別係綽號「阿寶」
    或「阿國」之人所交付而持有，其因家計困難及養家活口始意圖販售毒品等情（
    參見同上一八六六二號偵查卷第三八頁、第四頁背面、第五頁正面），雖無法查
    悉其販入價額作為是否高價賣出之比較，惟應認其自「阿寶」處持有該十一包海
    洛因後，乃與夥同綽號「阿建」之不詳姓名成年男子一名，共同基於營利意圖之
    犯意聯絡，於八十八年十二月九日晚上十時五十分許，販賣第一級毒品海洛因予
    丁○○未遂時，係具有營利之意圖，當甚明確。
  (三)被告於八十八年十二月二十四日偵查中經檢察官詢以「查獲毒品那麼多，準備賣
    給何人？」時，被告答以：「我是賣給我的朋友，綽號『阿國』等人」（參見同
    上第一七三六二號偵查卷第五三頁），惟被告未指明「阿國」之人究為何人？其
    自白賣給「阿國等人」，核並無積極証據足以佐証，尚難採信。又證人羅憲章曾
    於警訊中及偵查中證稱：伊施用之海洛因係免費向丙○○拿的云云（參見第一七
    三六二號偵查卷第八頁），但未具體指明交付之時間、地點及份量，而於原審調
    查中又改稱：海洛因是綽號「大頭」拿的云云（參見原審卷第五八頁），是證人
    羅憲章前後不一之瑕疵指證，尚不足以認定被告有轉讓或販賣海洛因予羅憲章之
    行為，應甚明確。再查被告迭於警訊中供承查獲之毒品為「阿寶」、「阿國」所
    存放（參見第一七三六二號偵查卷第五二至五三頁），並無積極証據足以證明被
    告於取得該二批被查獲之海洛因，係基於營利之意圖而販入，自難認定被告於販
    入或取得之初即為販賣海洛因既遂。
  (四)又被告於警訊中自白自八十八年十一月間，因養家活口，才開始販賣海洛因零
    點一公克一千元，於八十八年十二月六日，在桃園市○○路附近，販賣一包三
    千元之海洛因予甲○○，賣給丁○○第一級毒品有十多次，每次一、二千元不
    等云云（參見第一八六六二號偵查卷第四頁反面、第五頁），而於八十八年十二
    月二十四日偵查中及本院審理中供承：八十八年十一月十七日查獲之毒品係一位
    成年之「阿寶」男子者放伊這裡，叫伊販售，因伊家計困難才想販售；八十八年
    十二月十日查獲之毒品是伊朋友「阿國」放在伊這裡等語（參見同上第一七三六
    二號偵查卷第五二頁反面至五三頁），雖被告就第一次販賣海洛因之時間前後有
    不一致之處，但參諸前開被告確實持有海洛因之事實以觀，其與「阿寶」、「阿
    國」之成年男子共同意圖販賣而持有第一級毒品海洛因之犯行，則彰彰甚明。而
    證人甲○○於警訊中僅證稱有與丁○○共同向被告購買海洛因等語（參見同上偵
    查卷第十一頁反面），並未具體指明交付之時間、地點及份量，又於偵查中亦未
    供述有向被告購買海洛因之情事，而係供稱：丁○○於八十八年十二月六日，在
    桃園市○○路與宏昌十二街口，向丙○○購買一包海洛因，價金三千元云云（參
    見同上第一八六六二號偵查卷第二二頁），且查獲當時警方又未於證人甲○○身
    上扣得海洛因，核與被告上開自白販賣海洛因予甲○○之供述內容不符，尚難認
    被告有販賣海洛因予甲○○之犯行。又證人丁○○雖於警訊證稱：「每次購買海
    洛因○．二公克二千元」、「買過十次左右」，於偵查中則證稱：「十月間買過
    十幾次」、「一次買一、二千元約○．二公克」等語（參見同上偵查卷第八、第
    二八頁），然於本院調查中又改稱：有請被告向他人調過二次海洛因，一次一千
    元云云（參見本院卷第六一頁），核其先後三次證述自被告取得海洛因之方式、
    價格及次數均不一致，未可盡信，且與被告上開自白開始販賣海洛因之時間為八
    十八年十一月間，亦有不合，被告警訊中所稱賣給丁○○第一級毒品有十多次云
    云部分，既未各次有購買之詳細時間、地點、次數、重量等供述，復查無其他積
    極證據足以證明被告此警訊中自白確與事實相符，再查獲當時警方又未於證人丁○○身上扣得海洛因，實難遽為採信被告有販賣海洛因予丁○○之犯行。此外，
    復查無其他積極證據足資證明被告確有上開販賣海洛因予甲○○、丁○○及羅憲
    章之犯行，自難遽予認定。
  (五)綜上所述，被告意圖販賣而持有上開八十八年十一月十七日晚上十時二十分許查
    扣之海洛因、於八十八年十二月十日凌晨零時三十分許查扣之海洛因及於八十八
    年十二月九日晚上十時五十分許與「阿建」共同販賣第一級毒品海洛因予丁○○
    未遂之犯行，洵堪認定。
二、核被告所為，係犯毒品危害防制條例第四條第五項、第一項販賣第一級毒品未遂
    罪。公訴人雖僅起訴被告違反同條例第五條第一項意圖販賣而持有第一級毒品罪
    ，惟意圖販賣而持有之低度行為為販賣之高度行為所吸收，屬單一案件，販賣部
    分應為起訴效力所及，本院自得併予審理，而公訴人所認被告意圖販賣而持有第
    一級毒品罪，容有誤會，其起訴法條應予變更。被告意圖販賣而持有第一級毒品
    之低度行為，應為販賣之高度行為所吸收，不另論罪。又被告與綽號「阿建」之
    不詳姓名成年男子一名，有犯意聯絡及行為分擔，均為共同正犯。再被告已著手
    於販賣第一級毒品之實行而不遂，為未遂犯，爰依法減輕之。又被告上開犯行，
    係因家計困難而出此下策，且僅販賣一千元份量之海洛因，數量不多，且屬未遂
    ，所造成之社會危害不大，並被告自承尚有小孩待養，其犯罪情狀於客觀上尚足
    以引起社會上一般之同情，但毒品危害防制條例第四條第一項之販賣第一級毒品
    罪，法定刑為死刑及無期徒刑，立法至嚴，本院綜合斟酌上開所述被告犯罪之動
    機、犯罪後之態度、犯罪之手段、結果、被告家庭環境等一切情狀，經全盤考量
    並參照大法官會議釋字第二六三號解釋之精神及最高法院八十八年度台上字第六
    六四號判決意旨，認本件似有「法重情輕」之情，於適用刑法第五十九條之規定
    減輕其刑時，亦應無悖於社會防衛之刑法機能，爰依刑法第五十九條之規定，於
    未遂犯減其刑後，再遞予減輕被告之刑。
三、原審不察，既認定被告販賣第一級毒品海洛因部分構成犯罪，而意圖販賣而持有
    為販賣之低度行為，基本社會事實同一，應為起訴效力所及，竟以基本社會事實
    不同一之理由，認該販賣部分不為起訴效力所及，為被告此部分無罪之諭知，顯
    有未當。檢察官以被告販賣第一級毒品部分已為起訴效力所及為由提起上訴，為
    有理由，本院自應將原判決此部分予以撤銷改判。爰審酌被告之品行、智識程度
    、犯罪之手段、非法販賣海洛因予他人，足以戕害他人身心健康，且對社會治安
    危害至鉅，惟念其所販賣之次數僅一次及數量非鉅，情節非屬深重，以及被告犯
    罪後之態度等一切情狀，量處如主文第二項所示之刑，以資懲儆。至扣案之海洛
    因七包（驗後淨重五．四二公克）、海洛因十一包（驗後淨七．九六公克，但應
    扣除羅憲章所有重量不詳之海洛因壹小包之重量）、含有微量海洛因殘渣之空袋
    二個均係查獲之毒品，屬毒品危害防制條例所定之違禁物，爰依同條例第十八條
    第一項前段規定，不問屬於犯人與否，均沒收銷燬之；又扣案分裝袋九十九個、
    犯罪所得之財物一千元及未扣案之煙盒一個分別係被告所有供犯本罪所用及所得
    之財物，應依同條例第十九條第一項規定宣告沒收之，因均已扣案，則無該條項
    後段全部或一部不能沒收時，以其財產抵償之問題。至其他扣案之毒品及財物，
    均非本案被告犯罪有關之物品，爰不另宣告沒收之，併此敘明。
四、公訴意旨另以：被告丙○○因籌措毒品費用及家計開銷日益困難，意圖販賣第一
    級毒品海洛因，從綽號「阿寶」處購買多量之海洛因，而自八十八年十一月間起
    持有第一級毒品海洛因。嗣經警於同年十一月十七日晚上十一時三十分許，在桃
    園縣八德市○○街五四之一號二樓其與證人徐曉雯共同居住之房間內，起獲海洛
    因一包（含袋０‧二公克）、微量海洛因四袋、分裝器吸管三枝、分裝袋九十個
    。因認被告涉有違反毒品危害防制條例第五條第一項之意圖販賣而持有第一級毒
    品海洛因罪嫌云云。訊之被告丙○○否認持有上開第一級毒品海洛因、吸管及分
    裝袋，堅決否認有販賣之意圖，辯稱：該等毒品並非伊所有等語。經查：警方於
    八十八年十一月十七日晚上十一時三十分許，在桃園縣八德市○○街五四之一號
    二樓被告與證人羅憲章、徐曉雯共同居住之房間內，起獲海洛因一包（含袋０‧
    二公克）、微量海洛因四袋、分裝器吸管三枝、分裝袋九十個，均為查獲當時羅
    憲章所有，此為證人羅憲章迭於警訊、偵查中證稱無訛（參見第一七三六二號偵
    查卷第七至八頁、第三二頁、原審卷第五八頁），並被告迭次於偵審中否認為其
    所有，是此部分扣案之海洛因、吸管及分裝袋並非被告所有，當無從據此認定被
    告有意圖販賣而持有上開毒品之行為。此外，復查無其他積極證據足資證明被告
    確有意圖販賣而持有上開第一級毒品海洛因之犯行，自屬不能證明其有上開犯行
    ，惟此部分與本件上開論罪科刑部分有單純一罪之關係，爰不另為無罪之諭知。
貳、不受理部分：
一、本件公訴意旨另以：被告丙○○基於施用第二級毒品安非他命之犯意，自姓名不
    詳綽號「阿寶」處購買安非他命，嗣後因籌措毒品費用及家計開銷日益困難，遂
    更改為意圖販賣第二級毒品安非他命及供自己施用毒品安非他命之犯意，又從綽
    號「阿寶」處購買多量之安非他命，而自八十八年十月間起持有第二級毒品安非
    他命。嗣經警於同年十一月十七日晚上十一時三十分許，在桃園縣八德市○○街
    五四之一號二樓其友人徐曉雯公公即證人李金芝房內查獲其所有紅色皮包一個，
    內有安非他命十八袋（含袋二‧五二公克）、分裝袋九十九個、安非他命吸食器
    一組。復經警於同年十二月九日晚上十時五十分許，在同縣桃園市○○路一０二
    號三樓，查獲證人丁○○及甲○○，並扣得安非他命毛重０‧八公克、吸食器一
    組、注射針筒二枝，再經由證人丁○○及甲○○二人之供述而於同年十二月十日
    凌晨零時三十分許，在桃園市○○○街八八號（起訴書誤繕為一八八號）前，查
    獲被告，並於其皮包內扣得安非他命八包共毛重二十五‧二公克、分裝袋一個。
    因認被告涉有違反毒品危害防制條例第五條第二項之意圖販賣而持有第二級毒品
    安非他命及同條例第十一條第二項意圖施用而持有第二級毒品罪嫌云云。
二、訊之被告丙○○固不否認持有上開第二級毒品安非他命、吸食器及分裝袋，並有
    該等物品扣案可憑，惟堅決否認有販賣之意圖，辯稱：伊買毒品安非他係供自己
    施用，並無販賣等語。經查：
  (一)警方於八十八年十一月十七日晚上十一時三十分許，在桃園縣八德市○○街五四
    之一號二樓其友人徐曉雯公公即證人李金芝房內查獲其所有紅色皮包一個，內有
    安非他命十八袋（含袋二‧五二公克）、安非他命吸食器一組，及於同年十二月
    十日凌晨零時三十分許，在桃園市○○○街八八號（起訴書誤繕為一八八號）前
    ，在被告皮包內扣得之安非他命八包共毛重二十五‧二公克、分裝袋一個，固為
    被告坦承為其所有，惟其辯稱：係供自己施用之用等語，按被告以上開分裝袋供
    自己連續施用，並非不可能，且該時其因施用第二級毒品，已為台灣桃園地方法
    院於八十八年十二月十日裁定送勒戒處所觀察勒戒，此有本院被告全國前案紀錄
    表一份附卷可憑，是被告所辯扣案安非他命及分裝袋係供其施用之用，應認有據
    。而證人羅憲章於警訊中雖證稱：伊施用之安非他命係免費向丙○○拿的云云（
    參見第一七三六二號偵查卷第八頁），證人徐曉雯於警訊中雖證稱：伊向被告購
    買過二次安非他命，每次五百元云云（參見同上偵查卷第十三頁反面），但均未
    具體指明交付之時間、地點及份量，且證人羅憲章於原審調查中供證：在警局裡
    警察用電擊棒打伊，才供述是向被告拿的等語（參見原審卷第五八頁），足見證
    人羅憲章在警訊中之指證，未可盡信，此外，證人徐曉雯亦未提供購買之安非他
    命以供查證，尚難依該二位證人片面不具體且查無積極佐證證明確與事實相符之
    指證，即遽為認定被告有轉讓或販賣安他命之行為，應甚明確。
  (二)至被告雖於警訊中曾坦承甲○○曾於八十八年十二月九日，在桃園市○○路附近
    ，向其購買一千元之安非他命一包，丁○○曾向其購買第二級毒品十多次云云（
    參見第一八六六二號偵查卷第五頁），然被告事後已否認有此犯行，而證人甲○○於警訊中證稱伊於八十八年十二月九日下午八時許，打行動電話予被告，向被
    告購買一千元之安非他命云云（參見同上偵查卷第十一頁反面），惟於偵查中又
    稱：扣案之安非他命是丁○○給伊錢一千元，是丁○○之朋友阿國要的，伊回到
    丁○○處即為警查獲云云（參見同上偵查卷第二一、二二頁），而證人丁○○於
    警訊及偵查中均證稱：伊只向被告買過一次安非他命，伊不知甲○○有無向被告
    買毒品等語（參見同上偵查卷第二八頁），且於本院調查中又改稱：有請被告向
    他人調過一次安非他命等語（參見本院卷第六一頁），核與證人甲○○上開所證
    不盡相符，足見被告與上開二位證人所證販賣或購買安非他命部分均不一致，且
    與八十八年十二月九日證人甲○○為警獲時實際持有二包安非他命（各為○．五
    公克及○．三公克）之事實不符，實難遽為採信被告有販賣安非他命予甲○○或
    丁○○之犯行。此外，復查無其他極證據足資證明被告持有上開第二級毒品安非
    他命，係具有販賣之意圖，自屬不能證明其有意圖販賣而持有第二級毒品安非他
    命之犯行。
  (三)依上所述，雖無法證明被告持有上開第二級毒品安非他命，係具有販賣之意圖，
    惟被告迭於偵查、原審及本院供承確有施用安非他命，且有桃園縣衛生局八十八
    年十二月十七日不法尿液檢定書一份在卷（參見同上一八六六二號偵查卷第四六
    頁）可憑，足認被告顯有施用第二級毒品之犯行，而上開持有之安非他命，當認
    被告所辯係供伊所施用等語為可採，自為施用之行為所吸收，不另論罪。然被告
    前有二次施用第二級毒品安非他命之行為，而分別為台灣桃園地方法院裁定觀察
    勒戒，而併同執行一次觀察勒戒，已獲台灣桃園地方法院檢察署八十七年度偵字
    第七九三九號不起訴處分確定在案，是本件被告顯係再犯施用第二級毒品之行為
    ，且原審亦已以八十八年度毒聲字第七五二○號裁定將本件被告送觀察、勒戒，
    以上均有台灣桃園地方法院檢察署刑案資料查註紀錄表及本院被告全國前案紀錄
    表在卷可憑，而依毒品危害防制條例第二十條第三項規定，再犯者應於觀察勒戒
    後認有繼續施用毒品之傾向者，始能再行起訴，是公訴人未待觀察、勒戒之結果
    ，逕為起訴，其起訴程序顯不合法律規定，自堪認定。
三、原審以被告販賣第二級毒品安非他命部分構成犯罪，與起訴之被告意圖販賣而持
    有第二級毒品之行為，基本社會事實不同一，認該販賣部分不為起訴效力所及，
    而為被告此部分無罪之諭知；然未審究被告並無販賣第二級毒品之犯行，且其所
    持有安非他命，雖無販賣意圖，但與起訴之施用安非他命有吸收之單純一罪關係
    ，應併為斟酌起訴程序是否合乎法律規定，原審遽為無罪實體判決，顯有未當。
    檢察官以起訴效力所及之被告販賣第二級毒品部分係有罪為由，提起上訴，雖無
    理由，惟原審既有如上可議之處，自應由本院將原判決此部分予以撤銷，改為被
    告被訴施用第二級毒品部分公訴不受理。
據上論斷，應依刑事訴訟法第三百六十九條第一項前段、第三百六十四條、第二百九
十九條第一項前段、第三百條，毒品危害防制條例第四條第五項、第一項、第十八條
第一項前段、第十九條第一項，刑法第十一條、第二十八條、第二十六條前段、第五
十九條，判決如主文。
本案經檢察官賴俊雄到庭執行職務。
中      華      民      國    九十      年     十二     月     十四     日
                    臺灣高等法院刑事第二十三庭
                                  審判長法  官  黃  瑞  華
                                        法  官  吳      燦
                                        法  官  雷  雯  華
右正本證明與原本無異。
如不服本判決應於收受送達後十日內向本院提出上訴書狀，其未敘述上訴之理由者並
得於提起上訴後十日內向本院補提理由書（均須按他造當事人之人數附繕本）。
                                        書記官  陳  思  云
中      華      民      國    九十      年     十二     月     十四     日
附錄：本案論罪科刑法條全文
毒品危害防制條例第四條第一項、第五項
製造、運輸、販賣第一級毒品者，處死刑或無期徒刑；處無期徒刑者，得
併科新台幣一千萬元以下罰金。
前四項之未遂犯罰之。


司法院資訊處製作；財團法人民間司法改革基金會備份。
